臺灣高等法院交通事件裁定　　　　　　100年度交抗字第536號
抗　告　人
即　異議人
即受處分人　王述宜
上列抗告人因違反道路交通管理處罰條例案件，不服臺灣新竹地
方法院，中華民國100年 3月29日所為裁定（100年度交聲字第55
號），提起抗告，本院裁定如下：
    主  文
抗告駁回。
    理  由
一、原裁定意旨略以：抗告人即異議人即受處分人王述宜於民國
    99年11月27日12時30分，騎乘車牌號碼H6B─502號重型機車
    ，行經新竹市○○街與東大路路口處，未依兩段式左轉，而
    有不依標誌、標線號誌指示交通違規行為，經新竹市警察局
    第一分局湳雅派出所員警填製竹市警交字第 E00000000號舉
    發違反道路交通管理事件通知單（下稱舉發通知單），舉發
    抗告人違反道路交通管理處罰條例第48條第1項第2款規定。
    抗告人於應到案日期前向原處分機關陳述，經原舉發機關函
    覆本件抗告人違規行為明確，原處分機關乃於100 年1月7日
    以竹監新三字第裁51-E00000000號裁決書（下稱裁決書），
    依道路交通管理處罰條例第48條第1項第2款之規定，裁處抗
    告人罰鍰新臺幣（下同）600元，並依同法第63條第 1項第1
    款規定記違規點數 1點。原處分核無違誤，抗告人之異議為
    無理由，應予駁回等語。
二、抗告意旨略以：新竹市○○街與東大路口，由水田街、由東
    向西走，對向車道照相，有水果店等其他更大廣告招牌或貨
    車擋住，由本人行車路線根本看不到兩段式左轉的標誌。雖
    然一分局說裝了 3個兩段式左轉標誌，但都被路標或廣告擋
    住，不能輕易辨識云云。
三、按機器腳踏車行駛至交岔路口，其轉彎，應依標誌或標線之
    規定行駛，道路交通安全規則第99條第 2項前段定有明文。
    又機慢車兩段左轉標誌係用以告示左轉汽缸總排氣量未滿55
    0 立方公分機器腳踏車或慢車駕駛人應遵照號誌指示，在號
    誌顯示允許直行時先行駛至右前方路口之左轉待轉區等待左
    轉，俟該方向號誌顯示允許直行後，再行續駛，以兩段方式
    完成左轉；本標誌設於實施機慢車兩段左轉路口附近顯明之
    處，並配合劃設機慢車左轉待轉區○○○○道路交通標誌標
    線號誌設置規則第65條所明定。次按汽車駕駛人轉彎時，不
    依標誌、標線、號誌指示者，處600 元以上1,800 元以下罰
    鍰，並記違規點數1點，道路交通管理處罰條例第48條第1項
    第2款、第63條第 1項第1款分別有明文規定。而所謂「汽車
    」，係指在道路上不依軌道或電力架線而以原動機行駛之車
    輛（包括機器腳踏車），道路交通管理處罰條例第3條第8款
    、道路交通安全規則第2條第1項第1款亦分別定有明文。
四、經查：
  (一)抗告人於99年11月27日12時30分許，騎乘車牌號碼H6B─502
    號重型機車，行經設有機慢車須兩段式左轉標誌之新竹市○
    ○路與東大路口時，未依兩段式左轉，而有不依標誌、標縣
    號誌指示交通違規行為，經新竹市警察局第一分局湳雅派出
    所員警在前開路口處攔停開單舉發，抗告人復於應到案日期
    前向原處分機關陳述，經原舉發機關函覆本件抗告人違規行
    為明確，原處分機關乃於100 年1月7日以前開違規事由製單
    裁罰抗告人600元並記違規點數1點事實，為抗告人所不否認
    ，並有舉發通知單、裁決書、新竹市警察局第一分局99年12
    月14日竹市警一分五字第0990026422號函存卷可稽（見原審
    卷第 8、15、12頁），是抗告人確有未依規定兩段式左轉之
    違規行為，堪以認定。
  (二)又觀諸卷附新竹市警察局第一分局所檢送之舉發路口照片10
    張所示（見原審卷第20至24頁），新竹市○○街往東大路口
    約15公尺處前方電線桿旁、上方路線標誌旁顯明處、及路口
    處，均已設有懸掛式之機車須兩段式左轉標誌，且前開路口
    路面復繪有待轉區，由抗告人行車方向觀之，上開路段視野
    寬廣，並無障礙物遮蔽視線，又該圓形遵行標誌可清楚辨識
    該處設有上開機車須兩段式左轉標誌，參以該標誌之面積甚
    大，顯無因角度而達無法辨識該交通標誌，以致一般用路人
    難以目視其存在，而無法遵守該標誌指示之情形，禁制指示
    堪稱詳盡。另本案發生時間係中午時分，光線應屬明亮，衡
    情抗告人如騎乘機車駛近舉發路口適當距離內必能清楚辨識
    並依前揭機車須兩段式左轉標誌與待轉區標線之指示行駛。
    況抗告人既為領有駕駛執照之駕駛人，自當知悉轉彎時應依
    標誌、標線指示行駛並遵守道路交通安全規則之規定，否則
    必將紊亂行車秩序且影響其他用路人之權益，且行車時理當
    注意車前狀況及各種標誌或標線，故抗告人於舉發當時無視
    該禁制標誌指示逕自綠燈左轉東大路，無論係明知而故意違
    規，或因疏失致未發現該等禁制標誌、標線而有違規行為，
    均應受罰。是抗告人以前詞為辯，尚無足採。
五、綜上，抗告人於上揭時、地，確有舉發之違規事實。則原法
    院認原處分機關對抗告人前揭違規行為，依道路交通管理處
    罰條例第48條第1項2款之規定，及違反道路交通管理事件統
    一裁罰基準表，裁處聲明異議人罰鍰 600元，並依同法第63
    條第 1項第1款規定記違規點數1點，核無不當，而駁回抗告
    人於原審法院之聲明異議，經核並無不合。抗告意旨，仍執
    上詞指摘原審裁定不當，為無理由，應予駁回。至原審裁定
    理由一第十一行誤植「道路交通管理處罰條例第22條第1項
    第6款」部分，應予更正，併予敘明。
六、據上論結，應依道路交通事件處理辦法第25條，刑事訴訟法
    第412條，裁定如主文。
中    華    民    國   100    年    4     月    29    日
                  刑事第七庭  審判長法  官  陳憲裕
                                    法  官  楊智勝
                                    法  官  游紅桃
以上正本證明與原本無異。
不得再抗告。
                                    書記官  戴伯勳
中    華    民    國   100    年    5     月    2     日